# 关于商誉减值测试的困惑

提问人：喵博 时间：2017-02-19 23:39:08
针对商誉减值，大家都知道一般分 4 步： 1.先计算不包含商誉在内的资产组是否发生减值； 2.比较包含商誉在内的资产组的账面价值与包含商誉在内的资产组的可收回金额确定资产组的整体减值损失； 3.计算出来的整体资产减值损失首先抵减商誉的账面价值，其余的减值再由子公司其他的可辨认资产来分担； 4.合并报表中只反映母公司承担的商誉减值损失。
现在小弟有个困惑，减值测试第一步的目的是为了保证如果包含商誉的资产组或资产组组合真的减值，而防止原由资产组或资产组组合承担的减值金额计入商誉中，从而能够保证后续步骤中得出的是真正的商誉减值。但第三步，减值金额抵减完分摊的商誉后，剩余的金额由其他资产来分摊，如果分摊了是不是代表第一步中原来不包含商誉的资产组或资产组组合中的减值提少了，那既然如此，怎么保证商誉的减值金额中不包含应由资产组或资产组组合应承担的减值金额呢？麻烦陈版能不能解答下，或者说我的理解有问题？

回答人：chenyiwei
在实际操作中，很难单独计算不含商誉的资产组的可收回金额，多数就是直接计算包含商誉在内的资产组的可收回金额，然后如果发生减值，则减值金额首先作为商誉的减值准备，超出部分再分配给其他可辨认资产，作为固定资产、无形资产等可辨认资产的减值准备。

提问人：喵博 时间：2017-02-20 07:35:03
那也就是说一般直接就把商誉金额加到资产组然后就测试吗？

回答人：chenyiwei
多数是这样。所以资产组的划分，以及商誉分配到资产组，都是很重要的。

提问人：shiyunhao2 时间：2019-05-15 16:59:51
陈版主，商誉减值测试中。融资租入生产固定资产是否需要包含在其中？那么后期租赁款是否包含在预计未来现金流中？经营租赁资产又该如何操作？

回答人：chenyiwei
融资租入固定资产和相关的长期应付款均包含在内。经营租赁资产只需将后续每年的租金考虑在每年的现金流中即可。

提问人：shiyunhao2 时间：2019-05-15 19:40:27
陈版主，商誉减值测试中。融资租入生产固定资产是否需要包含在其中？那么后期租赁款是否包含在预计未来现金流中？经营租赁资产又该如何操作？
融资租入固定资产和相关的长期应付款均包含在内。经营租赁资产只需将后续每年的租金考虑在每年的现金流中即可。
陈版主这条规定中企业预计的资产未来现金流量，不应当包括筹资活动产生的现金流入或者流出，不包含筹资现金流入或者流出，那么资产组中包含长期应付款合理吗？

回答人：chenyiwei
这部分长期应付款是直接与取得固定资产相关的，虽有融资性质，但如果不将其包含在内则不能完整体现出资产组账面价值和未来现金流量。